test/src/gt-norm-yamls/noun-paradis_gt-norm.yaml
  Noun - lågos: # ÅRES
    lågos+N+Sg+Nom: lågos
    lågos+N+Sg+Gen: låhkusa
    lågos+N+Sg+Gen+PxDu1: låhkusimme
    lågos+N+Sg+Acc: låhkusav
    lågos+N+Sg+Ine: låhkusin
    lågos+N+Sg+Ill: låhkusij
    lågos+N+Sg+Ela: låhkusis
    lågos+N+Sg+Com: låhkusijn
    lågos+N+Pl+Nom: låhkusa
    lågos+N+Pl+Gen: låhkusij
    lågos+N+Pl+Acc: låhkusijt
    lågos+N+Pl+Ine: låhkusijn
    lågos+N+Pl+Ill: låhkusijda
    lågos+N+Pl+Ill+PxPl2: låhkusijdasihtte
    lågos+N+Pl+Ela: låhkusijs
    lågos+N+Pl+Com: låhkusij
    lågos+N+Ess: [låhkusin, lågon] #short essive is not used by Inga
    lågos+N+Der/Dimin+N+Sg+Nom: låhkusasj
    lågos+N+Der/Dimin+N+Der/Dimin+N+Sg+Nom: låhkusattjasj
  

  Noun - vieroj: # GAHPER
    vieroj+N+Sg+Nom: vieroj
    vieroj+N+Sg+Gen: vierruha
    vieroj+N+Sg+Gen+PxDu1: vierruhimme
    vieroj+N+Sg+Acc: vierruhav
    vieroj+N+Sg+Ine: vierruhin
    vieroj+N+Sg+Ill: vierruhij
    vieroj+N+Sg+Ela: vierruhis
    vieroj+N+Sg+Com: vierruhijn
    vieroj+N+Pl+Nom: vierruha
    vieroj+N+Pl+Gen: vierruhij
    vieroj+N+Pl+Acc: vierruhijt
    vieroj+N+Pl+Ine: vierruhijn
    vieroj+N+Pl+Ill: vierruhijda
    vieroj+N+Pl+Ill+PxPl2: vierruhijdasihtte
    vieroj+N+Pl+Ela: vierruhijs
    vieroj+N+Pl+Com: vierruhij


  Noun - vuotta: # BENA
    vuotta+N+Sg+Nom: vuotta
    vuotta+N+Sg+Gen: vuoddaga
    vuotta+N+Sg+Gen+PxDu1: vuoddagimme
    vuotta+N+Sg+Acc: vuoddagav
    vuotta+N+Sg+Ine: vuoddagin
    vuotta+N+Sg+Ill: vuoddagij
    vuotta+N+Sg+Ela: vuoddagis
    vuotta+N+Sg+Com: vuoddagijn
    vuotta+N+Pl+Nom: vuoddaga
    vuotta+N+Pl+Gen: vuoddagij
    vuotta+N+Pl+Acc: vuoddagijt
    vuotta+N+Pl+Ine: vuoddagijn
    vuotta+N+Pl+Ill: vuoddagijda
    vuotta+N+Pl+Ill+PxPl2: vuoddagijdasihtte
    vuotta+N+Pl+Ela: vuoddagijs
    vuotta+N+Pl+Com: vuoddagij
    vuotta+N+Ess: [vuoddagin, vuottan] #short essive is familliar to Inga
    vuotta+N+Der/Dimin+N+Sg+Nom: vuoddagasj
    vuotta+N+Der/Dimin+N+Der/Dimin+N+Sg+Nom: vuoddagattjasj
    vuotta+N+Der/ahtes+A+Sg+Nom: vuoddagahtes
    vuotta+N+Der/ahtes+A+Attr: vuoddagahtes
    vuotta+N+Der/ahtes+A+Der/AAdv+Adv: vuoddagahttásit
    vuotta+N+Der/dibme+A+Sg+Nom: []
    vuotta+N+Abe: [vuoddagahtá, vuoddagahti]

  Noun - bena: # BENA
    bena+N+Sg+Nom: bena
    bena+N+Sg+Gen: bednaga
    bena+N+Sg+Gen+PxDu1: bednagimme
    bena+N+Sg+Acc: bednagav
    bena+N+Sg+Ine: bednagin
    bena+N+Sg+Ill: bednagij
    bena+N+Sg+Ela: bednagis
    bena+N+Sg+Com: bednagijn
    bena+N+Pl+Nom: bednaga
    bena+N+Pl+Gen: bednagij
    bena+N+Pl+Acc: bednagijt
    bena+N+Pl+Ine: bednagijn
    bena+N+Pl+Ill: bednagijda
    bena+N+Pl+Ill+PxPl2: bednagijdasihtte
    bena+N+Pl+Ela: bednagijs
    bena+N+Pl+Com: bednagij
    bena+N+Ess: [bednagin, benan] #short essive is familliar to Inga, Sandra - ?
    bena+N+Der/Dimin+N+Sg+Nom: bednagasj
    bena+N+Der/Dimin+N+Der/Dimin+N+Sg+Nom: bednagattjasj
    bena+N+Der/ahtes+A+Sg+Nom: bednagahtes
    bena+N+Der/ahtes+A+Attr: bednagahtes
    bena+N+Der/ahtes+A+Der/AAdv+Adv: bednagahttásit
    bena+N+Der/dibme+A+Sg+Nom: []
    bena+N+Abe: [bednagahtá, bednagahti]

  Noun - gahttun: # GAHPER
    gahttun+N+Sg+Nom: gahttun
    gahttun+N+Sg+Gen: gahttuna
    gahttun+N+Sg+Gen+PxDu1: gahttunimme
    gahttun+N+Sg+Acc: gahttunav
    gahttun+N+Sg+Ine: gahttunin
    gahttun+N+Sg+Ill: gahttunij
    gahttun+N+Sg+Ela: gahttunis
    gahttun+N+Sg+Com: gahttunijn
    gahttun+N+Pl+Nom: gahttuna
    gahttun+N+Pl+Gen: gahttunij
    gahttun+N+Pl+Acc: gahttunijt
    gahttun+N+Pl+Ine: gahttunijn
    gahttun+N+Pl+Ill: gahttunijda
    gahttun+N+Pl+Ill+PxPl2: gahttunijdasihtte
    gahttun+N+Pl+Ela: gahttunijs
    gahttun+N+Pl+Com: gahttunij
    gahttun+N+Ess: gahttunin
    gahttun+N+Der/Dimin+N+Sg+Nom: gahttunasj
    gahttun+N+Der/Dimin+N+Der/Dimin+N+Sg+Nom: gahttunattjasj
    gahttun+N+Der/ahtes+A+Attr: gahttunahtes
    gahttun+N+Der/dibme+A+Sg+Nom: []
    gahttun+N+Abe: [gahttunahtá, gahttunahti]

  Noun - guoppar: # GÁMAS
    guoppar+N+Sg+Nom: guoppar
    guoppar+N+Sg+Gen: guobbara
    guoppar+N+Sg+Gen+PxDu1: guobbarimme
    guoppar+N+Sg+Acc: guobbarav
    guoppar+N+Sg+Ine: guobbarin
    guoppar+N+Sg+Ill: guobbarij
    guoppar+N+Sg+Ela: guobbaris
    guoppar+N+Sg+Com: guobbarijn
    guoppar+N+Pl+Nom: guobbara
    guoppar+N+Pl+Gen: guobbarij
    guoppar+N+Pl+Acc: guobbarijt
    guoppar+N+Pl+Ine: guobbarijn
    guoppar+N+Pl+Ill: guobbarijda
    guoppar+N+Pl+Ill+PxPl2: guobbarijdasihtte
    guoppar+N+Pl+Ela: guobbarijs
    guoppar+N+Pl+Com: guobbarij


  Noun - hievvil: # GAHPER
    hievvil+N+Sg+Nom: [hievvil, hivvil]
    hievvil+N+Sg+Gen: [hievvila, hivvila]
    hievvil+N+Sg+Gen+PxDu1: [hievvilimme, hivvilimme]
    hievvil+N+Sg+Acc: [hievvilav, hivvilav]
    hievvil+N+Sg+Ine: [hievvilin, hivvilin]
    hievvil+N+Sg+Ill: [hievvilij, hivvilij]
    hievvil+N+Sg+Ela: [hievvilis, hivvilis]
    hievvil+N+Sg+Com: [hievvilijn, hivvilijn]
    hievvil+N+Pl+Nom: [hievvila, hivvila]
    hievvil+N+Pl+Gen: [hievvilij, hivvilij]
    hievvil+N+Pl+Acc: [hievvilijt, hivvilijt]
    hievvil+N+Pl+Ine: [hievvilijn, hivvilijn]
    hievvil+N+Pl+Ill: [hievvilijda, hivvilijda]
    hievvil+N+Pl+Ill+PxPl2: [hievvilijdasihtte, hivvilijdasihtte]
    hievvil+N+Pl+Ela: [hievvilijs, hivvilijs]
    hievvil+N+Pl+Com: [hievvilij, hivvilij]
    hievvil+N+Ess: [hievvilin, hivvilin]
    hievvil+N+Der/Dimin+N+Sg+Nom: [hievvilasj, hivvilasj]
    hievvil+N+Der/Dimin+N+Der/Dimin+N+Sg+Nom: [hievvilattjasj, hivvilattjasj]
    hievvil+N+Der/ahtes+A+Sg+Nom: [hievvilahtes, hivvilahtes]
    hievvil+N+Der/ahtes+A+Attr: [hievvilahtes, hivvilahtes]
    hievvil+N+Der/ahtes+A+Der/AAdv+Adv: [hievvilahttásit, hivvilahttásit]
    hievvil+N+Der/dibme+A+Sg+Nom: []
    hievvil+N+Der/lasj+A+Sg+Nom: []
    hievvil+N+Abe: [hievvilahtá, hivvilahtá, hievvilahti, hivvilahti]

  Noun - rievsak: # GAHPER
    rievsak+N+Sg+Nom: rievsak
    rievsak+N+Sg+Gen: rievsaga
    rievsak+N+Sg+Gen+PxDu1: rievsagimme
    rievsak+N+Sg+Acc: rievsagav
    rievsak+N+Sg+Ine: rievsagin
    rievsak+N+Sg+Ill: rievsagij
    rievsak+N+Sg+Ela: rievsagis
    rievsak+N+Sg+Com: rievsagijn
    rievsak+N+Pl+Nom: rievsaga
    rievsak+N+Pl+Gen: rievsagij
    rievsak+N+Pl+Acc: rievsagijt
    rievsak+N+Pl+Ine: rievsagijn
    rievsak+N+Pl+Ill: rievsagijda
    rievsak+N+Pl+Ill+PxPl2: rievsagijdasihtte
    rievsak+N+Pl+Ela: rievsagijs
    rievsak+N+Pl+Com: rievsagij
    rievsak+N+Ess: rievsagin
    rievsak+N+Der/Dimin+N+Sg+Nom: rievsagasj
    rievsak+N+Der/Dimin+N+Der/Dimin+N+Sg+Nom: rievsagattjasj
    rievsak+N+Der/ahtes+A+Attr: rievsagahtes
    rievsak+N+Der/dibme+A+Sg+Nom: []
    rievsak+N+Abe: [rievsagahtá, rievsagahti]

  Noun - boajtok: # GAHPER
    boajtok+N+Sg+Nom: boajtok
    boajtok+N+Sg+Ine: boajtogin
    boajtok+N+Sg+Ill: boajtogij

  Noun - tjåttå: # BENA
    tjåttå+N+Sg+Nom: tjåttå
    tjåttå+N+Sg+Ine: tjåddågin
    tjåttå+N+Sg+Ill: tjåddågij

  Noun - bæso: # BENA
    bæso+N+Sg+Nom: [bæso, bäso]
    bæso+N+Sg+Ine: bessugin
    bæso+N+Sg+Ill: bessugij

  Noun - buojda: # BENA
    buojda+N+Sg+Nom: buojda
    buojda+N+Sg+Ine: buojddagin
    buojda+N+Sg+Ill: buojddagij
    buojda+N+Der/Dimin+N+Sg+Nom: buojddagasj
    buojda+N+Der/Dimin+N+Der/Dimin+N+Sg+Nom: buojddagattjasj
    buojda+N+Der/ahtes+A+Sg+Nom: buojddagahtes
    buojda+N+Der/ahtes+A+Der/AAdv+Adv: buojddagahttásit
    buojda+N+Abe: [buojddagahtá, buojddagahti]

  Noun - giera: # BENA
    giera+N+Sg+Nom: giera
    giera+N+Sg+Ine: gierragin
    giera+N+Sg+Ill: gierragij

  Noun - sievtev: # BAVSEV
    sievtev+N+Sg+Nom: sievtev
    sievtev+N+Sg+Ine: siektimin
    sievtev+N+Sg+Ill: siektimij

  Noun - sádev: # BAVSEV
    sádev+N+Sg+Nom: sádev
    sádev+N+Sg+Ine: sádimin
    sádev+N+Sg+Ill: sádimij
    sádev+N+Der/Dimin+N+Sg+Nom: sádimasj
    sádev+N+Der/Dimin+N+Der/Dimin+N+Sg+Nom: sádimattjasj
    sádev+N+Der/ahtes+A+Sg+Nom: sádimahtes
    sádev+N+Der/ahtes+A+Der/AAdv+Adv: sádimahttásit
    sádev+N+Abe: [sádimahtá, sádimahti]

  Noun - gårdal: # GÅRDAL
    gårdal+N+Sg+Nom: gårdal
    gårdal+N+Sg+Ine: goarddalin
    gårdal+N+Sg+Ill: goarddalij
    gårdal+N+Der/Dimin+N+Sg+Nom: goarddalasj
    gårdal+N+Der/Dimin+N+Der/Dimin+N+Sg+Nom: goarddalattjasj
    gårdal+N+Der/ahtes+A+Sg+Nom: goarddalahtes
    gårdal+N+Der/ahtes+A+Der/AAdv+Adv: goarddalahttásit
    gårdal+N+Abe: [goarddalahtá, goarddalahti] # -ahti is used in "Tjaktjalasta" and described in Giellaj Hilá, but not familliar to Inga

  Noun - rábev: # RÁBEV
    rábev+N+Sg+Nom: rábev
    rábev+N+Sg+Ine: ráhpugin
    rábev+N+Sg+Ill: ráhpugij
    rábev+N+Der/Dimin+N+Sg+Nom: ráhpugasj
    rábev+N+Der/Dimin+N+Der/Dimin+N+Sg+Nom: ráhpugattjasj
    rábev+N+Der/lasj+A+Sg+Nom: []
    rábev+N+Abe: [ráhpugahti, ráhpugahtá]

  Noun - sekkas: # SEKKAS and GÁMAS
    sekkas+N+Sg+Nom: sekkas
    sekkas+N+Sg+Ine: [sæggasin, säggasin] #Korhonen seggasin but wrong
    sekkas+N+Sg+Ill: [sæggasij, säggasij] # Korhonen seggasij but wrong

  Noun - sjuváj: # DERDAJ
    sjuváj+N+Sg+Nom: sjuváj
    sjuváj+N+Sg+Ine: sjuvvagin
    sjuváj+N+Sg+Ill: sjuvvagij
    sjuváj+N+Der/Dimin+N+Sg+Nom: sjuvvagasj
    sjuváj+N+Der/Dimin+N+Der/Dimin+N+Sg+Nom: sjuvvagattjasj
    sjuváj+N+Der/ahtes+A+Sg+Nom: sjuvvagahtes
    sjuváj+N+Der/ahtes+A+Attr: sjuvvagahtes
    sjuváj+N+Der/ahtes+A+Der/AAdv+Adv: sjuvvagahttásit
    sjuváj+N+Abe: [sjuvvagahtá, sjuvvagahti]

  Noun - guovsojvuojoj: # GUOVSOJVUOJOJ
    guovsojvuojoj+N+Sg+Nom: guovsojvuojoj
    guovsojvuojoj+N+Sg+Ine: guovsojvuodjomin
    guovsojvuojoj+N+Sg+Ill: guovsojvuodjomij

  Noun - ritjas: # RITJAS
    ritjas+N+Sg+Nom: ritjas
    ritjas+N+Sg+Ine: rihtjasin
    ritjas+N+Sg+Ill: rihtjasij

  Noun - báhkovájes: # VÁJES
    báhkovájas+N+Sg+Nom: báhkovájas
    báhkovájas+N+Sg+Ine: báhkovádjasin
    báhkovájas+N+Sg+Ill: báhkovádjasij

  Noun - iednep: # BÁRNEP
    iednep+N+Sg+Nom: iednep
    iednep+N+Sg+Ine: iednebun
    iednep+N+Sg+Ill: iednebuj
    iednep+N+Der/ahtes+A+Sg+Nom: []
    iednep+N+Der/ahtes+A+Der/AAdv+Adv: []
    iednep+N+Abe: []

  Noun - sågas: # SÅGAS
    sågas+N+Sg+Nom: sågas
    sågas+N+Sg+Ine: sågaskin
    sågas+N+Sg+Ill: sågaskij

  Noun - ságe: # SÁGE
    ságe+N+Sg+Nom: ságe
    ságe+N+Sg+Ine: sáhkahin
    ságe+N+Sg+Ill: sáhkahij

  Noun - butjes: # BUTJES
    buttjes+N+Sg+Nom: buttjes
    buttjes+N+Sg+Ine: budtjásin
    buttjes+N+Sg+Ill: budtjásij

  Noun - bæsoj: # BØSOJ
    bæsoj+N+Sg+Nom: [bæsoj, bäsoj]
    bæsoj+N+Sg+Ine: bessugin
    bæsoj+N+Sg+Ill: bessugij

  Noun - apåstal: # GÁMAS
    apåstal+N+Sg+Nom: apåstal
    apåstal+N+Sg+Acc: apoasstalav
    apåstal+N+Pl+Com: apoasstalij
    apåstal+N+Ess: [apoasstalin, apåstan] # short essive not used by Inga
    apåstal+N+Der/lasj+A+Sg+Nom: []

  Noun - pensal: #
    pensal+N+Sg+Nom: pensal
    pensal+N+Sg+Acc: [pænssalav, pänssalav]
    pensal+N+Pl+Com: [pænssalij, pänssalij]
    pensal+N+Ess: [pænssalin, pänssalin, pensan] # short essive not used by Inga

  Noun - årgal: #
    årgal+N+Sg+Nom: årgal
    årgal+N+Sg+Acc: oarggalav
    årgal+N+Pl+Com: oarggalij
    årgal+N+Ess: [oarggalin, årgan] # short essive not used by Inga

  Noun - klåstar: #
    klåstar+N+Sg+Nom: klåstar
    klåstar+N+Sg+Acc: kloasstarav
    klåstar+N+Pl+Com: kloasstarij
    klåstar+N+Ess: kloasstarin

  Noun - ertar: #
    ertar+N+Sg+Nom: ertar
    ertar+N+Sg+Acc: [ærttarav, ärttarav]
    ertar+N+Pl+Com: [ærttarij, ärttarij]
    ertar+N+Ess: [ærttarin, ärttarin]
